22/07/2024, 12:08 Currículo Lattes





#### Luiz Paulo Serôa Tavares de Campos

Endereço para acessar este CV: https://lattes.cnpq.br/0425636800549163 Última atualização do currículo em 22/07/2024

Atualmente trabalha no Instituto Atlantico em projetos em C++ . Trabalhou no Cpqd em projetos de telecomunicação, redes sem fio e roteadores. Trabalhou por sete meses na CWI e por dois meses na Eity, campinasTrabalhou por dois anos na Kantar Ibope Media resolvendo bugs e implementando novas facilidades nos sensores de audiência da empresaTrabalhou por três anos na Espectro Engenharia realizando desenvolvimento em linguagem C e Linux do projeto Receptor GPS de alta performance. Trabalhou por 4 anos e 9 meses na FITec com software embaracado para sistemas de telecomunicações na plataforma LINUX.Trabalhou por dois anos e meio com gestão de projetos e planejamento na rede de pesquisa sobre terminal de acesso SBTVD no Centro de Tecnologia da Informação Renato Archer. Possui graduação em Engenharia Elétrica pela Pontifícia Universidade Católica do Rio de Janeiro (1979) e mestrado pela mesma instituição (1983). Conclui curso de pós-graduação em Gerencia de Projetos -Boas Práticas PMI pelo Centro Universitário SENAC em 2010 (240 horas) .Trabalhou anteriormente no Centro de Tecnologia da Informação (CTI / Campinas) como pesquisador na área de tv digital, e nas empresas RedeCamp e Darumatec com desenvolvimento, industrialização e produção de equipamentos de telecomunicações. Trabalhou como professor na UNIP, Unicamp e PUC-RJ. (Texto informado pelo autor)

#### Identificação

bibliográficas

Nome Luiz Paulo Serôa Tavares de Campos

Nascimento 21/05/1956 - Rio de Janeiro/RJ - Brasil

Nome em CAMPOS, Luiz Paulo Seroa Tavares

### Formação acadêmica/titulação

2015 Doutorado interrompido(a) em Engenharia Elétrica. Universidade Estadual de Campinas, UNICAMP, Campinas, Brasil Orientador: Nao cheguei a ser orientado Co-orientador: Nao cheguei a ser orientado Ano de interrupção: 2016

1979 - 1983 Mestrado em Engenharia Elétrica.
Pontifícia Universidade Católica do Rio de Janeiro, PUC-Rio, Rio De Janeiro, Brasil
Título: Computador Analógico Controlado por Computador Digital, Ano de obtenção: 1983
Orientador: Carlos Térsio

Bolsista do(a): Coordenação de Aperfeicoamento de Pessoal de Nível Superior, CAPES, Brasil

1974 - 1979

Graduação em Engenharia Elétrica. Pontifícia Universidade Católica do Rio de Janeiro, PUC-Rio, Rio De Janeiro, Brasil Título: Filtros digitais

# Formação complementar

2009 - 2010 Extensão universitária em Gerencia de Projetos - Práticas PMI. (Carga horária: 240h) Centro Universitário Senac, SENAC/SP, Sao Paulo, Brasil

## Atuação profissional

Fundação para Inovações Tecnológicas - (Cps) - FITEC

2011 - 2016 Vínculo: Celetista formal , Enquadramento funcional: Especialista em Desenvolvimento de Software S , Carga horária: 40, Regime: Fundação para Inovações Tecnológicas - (Cps)Integral

Universidade Paulista - UNIP

2010 - 2012 Vínculo: Professor , Enquadramento funcional: Profissionalizante I , Carga horária: 8, Regime:

Universidade PaulistaParcial

Offires informações:
EM 2010 ministrei aulas de Redes de Computadore Em 2011 Eletrônica Analógia e Eletrônica Digital Em 2012 Eletrônica Analógia e Circuitos Elétricos

Centro de Tecnologia da Informação Renato Archer - CTI

2009 - 2011 Vínculo: Pesquisador , Enquadramento funcional: Bolsista , Carga horária: 40, Regime: Centro de

Tecnologia da Informação Renato ArcherDedicação exclusiva
Outras informações:
Centro de Tecnologia da Informação (CTI) – desde Junho/2009 Gerencio a equipe do CTI dentro do projeto de Rede Temática de Pesquisa sobre Terminal de Acesso do SBTVD (participam dessa rede seis instituições de pesquisa brasileiras). Esse projeto tem a função de definir as opções de "set-top boxes" e outros tipos de terminais de acesso para transição para transmissão digital do mercado brasileiro (Sistema Brasileiro de TV Digital Brasileiro). Gerencio equipe de desenvolvimento do portal de divulgação dos resultados do projeto. O portal foi concebido e está sendo desenvolvido no CMS JOOMLA pela equipe do CTI. Projeto patrocinado pelo MCT (Ministério da Ciência e Tecnologia) e RNP (Rede Nacional de Pesquisas).

RedeCamp - RDC

Vínculo: Celetista formal , Enquadramento funcional: Gerente de Engenharia , Carga horária: 44, Regime. 2001 - 2009

Concebi, implementei e gerenciei, por 7 anos, a fábrica e os procedimentos fabris de montagem, testes e documentação de hardware dos principais produtos (aparelhos que utilizam telefonia celular, banda de voz e dados para comunicação em sistemas de telefonia e de segurança). Desenvolvi o programa RECIP em Visual Basic (Recepção, Controle e Gerenciamento de Pacotes IP de Segurança), utilizado pelos produtos para receber e gerenciar os pacotes dos sistemas de segurança da empresa. Desenvolvi o 22/07/2024, 12:08 Currículo Lattes

> hardware e o software para a Jiga de Teste para placas eletrônicas dos produtos da empresa. Fui responsável por processos de terceirização, fabricação e homologação dos produtos junto à ANATEL e às companhias operadoras de conexão de telefonia celular e fixo. Participei do desenvolvimento de hardware e software (firmware) dos produtos utilizando microprocessadores freescale . Atuei também como gerente de controle de qualidade dos produtos.

Orion Aparelhos para Fisioterapia - ORION

2007 - 2008 Vínculo: Sócio - Diretor , Enquadramento funcional: Sócio - diretor , Carga horária: 24, Regime: Orion Vinculo. 3000 - Diretor , Enquatramento funcionar. 3000 - unetor , Carga norana. 24, Regime. Onon Aparelhos para FisioterapiaParcial Outras informações: Desenvolvi (hardware e software) aparelho médico para geração de estímulo elétrico em ortopedia e administrei as áreas Técnica e Financeira da empresa. Implementei e administrei o setor de produção.

Escola Curumim de Campinas - ECC

1997 - 2001 Vínculo: Sócio - Diretor , Enquadramento funcional: Sócio , Carga horária: 24, Regime: Escola Curumim

Administrei durante quatro anos e meio a área financeira e o setor de informática da escola, na época Administrei durante quatro anos e meio a área financeira e o setor de informática da escola, na épo-com 350 alunos. Concebe i emplementei o Projeto de Implementação da linguagem LOGO (método recursivo para aprendizagem, compatível e complementar à pedagogia Freinet), desenvolvido para crianças de 6 a 10 anos. Instituí mudanças administrativas e financeiras durante processo de reestruturação institucional, resultando em um controle mais eficiente e abrangente Administrei a construção da nova estrutura predial e, posteriormente, sua manutenção. Implementei projeto de implantação de Linguagem de Programação LOGO para crianças de 5 a 9 anos dentro do projeto pedagógico Celestin Freinet (primeira à quarta série do primeiro grau) Ministrei aulas de Desenho Geométrico para alunos de 13 a 15 anos (sétmia e oitava do primeiro grau)

Fundação Centro de Pesquisa e Desenvolvimento em Telecomunicações - CPqD

Vínculo: Celetista , Enquadramento funcional: Desenvolvedor de software embarcado , Carga horária: 40, Regime: Fundação Centro de Pesquisa e Desenvolvimento em TelecomunicaçõesDedicação exclusiva 2023 - 2024

Trabalho nos projetos de telecomunicações com desenvolvedor de software embarcado

1995 - 1995 Vínculo: Contrato com terceiros , Enquadramento funcional: Gerente de Projeto , Carga horária: 20, Regime: Fundação Centro de Pesquisa e Desenvolvimento em TelecomunicaçõesParcial Outras informações:

Coordenei a equipe de desenvolvimento da Darumatec dentro do desenvolvimento do sistema de teste de hardware e software, para os cartões das centrais telefônicas Trópico C e R. Gerenciei equipe no desenvolvimento do produto TR1B, parte integrante da implementação da RDSI (ISDN), no Brasil.

Vínculo: Contrato com terceiros , Enquadramento funcional: Engenheiro Eletronico , Carga horária: 40, Regime: Fundação Centro de Pesquisa e Desenvolvimento em TelecomunicaçõesIntegral 1983 - 1983 Outras informações: Atuei junto à equipe de Trópico R e C na análise de integridade dos projetos de hardware

Darumatec Sistemas de Telefonia e Telecomunicações - DTEC

1985 - 1996

Vínculo: Gerente de Hardware , Enquadramento funcional: Gerente de Engenharia , Carga horária: 44, Regime: Darumatec Sistemas de Telefonia e TelecomunicaçõesIntegral
Outras informações:
Liderei, durante 12 anos, equipes de desenvolvimento, teste e documentação de hardware e sistemas
para PABX e sistemas de telecomunicação de médio e pequeno porte. Responsável pelo
desenvolvimento de fornecedores e procedimentos de inspeção para componentes e subsistemas utilizados pela empresa. Gerenciei o grupo de desenvolvimento do concentrador de Telex Eletrônico alem de ter sido o principal engenheiro responsável pela concepção e projeto do hardware.

Universidade Estadual de Campinas - UNICAMP

1985 - 1987 Vínculo: Professor , Enquadramento funcional: Professor , Carga horária: 8, Regime: Universidade Estadual de Campinas Parcial

Coutras informações:
Ministrei aulas de "Introdução à Lógica Digital", "Circuitos de Lógica Discreta" e "Rede de Computadores" no departamento de Ciências da Computação.

ENEQ Engenharia de Equipamentos Industriais - ENRQ

1981 - 1981 Vínculo: Celetista formal , Enquadramento funcional: Engenheiro Eletrônico , Carga horária: 44, Regime: ENEQ Engenheira de Equipamentos IndustriaisIntegral Outras informações:

Atuei como engenheiro de desenvolvimento e acompanhamento de produção.

CMR - Controle, Medição e Regulagem - CMR

1980 - 1981 Vínculo: Celetista formal , Enquadramento funcional: Engenheiro Eletrônico , Carga horária: 44, Regime: CMR - Controle, Medição e RegulagemIntegral

Outras informações: Trabalhei como engenheiro de desenvolvimento e de acompanhamento de produção.

Espectro Engenharia - ESPECTRO

2017 - Atual Vínculo: Bolsista, Enquadramento funcional: Bolsista, Carga horária: 40, Regime: Espectro EngenhariaIntegra

Kantar Ibope Media - KII

2020 - 2022 Vínculo: Celetista , Enquadramento funcional: desenvolvedor de software embarcado , Carga horária: 40, Regime: Kantar Ibope MediaIntegral

CWI Software - CWI

2021 - 2021 Vínculo: Celetista , Enquadramento funcional: Desenvolvedor de software embarcado , Carga horária: 40, Regime: CWI SoftwareIntegral

Tip Brasil - TIP

2017 - 2017 Vínculo: Empregado , Enquadramento funcional: Funcionario , Carga horária: 40, Regime: Tip BrasilDedicação exclusiva

EiTV Tecnologia para Streaming e TV Digital - EITV

2023 - 2023 Vínculo: Celetista , Enquadramento funcional: Funcionario , Carga horária: 40, Regime: EiTV Tecnologia para Streaming e TV DigitalDedicação exclusiva

Instituto Atlântico - IA

2024 - Atual Vinculo: Celetista , Enquadramento funcional: Funcionario , Carga horária: 40, Regime: Instituto AtlânticoIntegral

PHT Sistemas Eletrônicos - PHT

1982 - 1985 Vínculo: Celetista formal , Enquadramento funcional: Engenheiro de testes , Carga horária: 44, Regime: PHT Sistemas EletrônicosIntegral Outras informações:

22/07/2024, 12:08 Currículo Lattes

Participei da equipe de engenharia de testes. Fui responsável pelo desenvolvimento de hardware (GPIB / IEEE-488) e software em linguagem C da Jiga para testes paramétricos das placas do sistema Trópico C e R, implementada com equipamentos GPIB.

Página gerada pelo sistema Currículo Lattes em 22/07/2024 às 12:08:13.